【裁判字號】    97,訴,3732
【裁判日期】    971020
【裁判案由】    毒品危害防制條例
【裁判全文】
臺灣板橋地方法院刑事判決              97年度訴字第3732號
公  訴  人  臺灣板橋地方法院檢察署檢察官
被      告  甲○○
上列被告因違反毒品危害防制條例案件，經檢察官提起公訴（97
年度毒偵字第5700號），本院於準備程序進行中，被告就被訴之
事實為有罪之陳述，經告知被告簡式審判程序之旨，並聽取當事
人之意見後，裁定進行簡式審判程序，判決如下：
    主  文
甲○○施用第一級毒品，累犯，處有期徒刑拾壹月。
    事  實
一、甲○○有違反藥物藥商管理法案件前科，又(一)於民國85年間
    因違反麻醉藥品管理條例等案件，經本院於同年7 月30日以
    85年度訴字第377 號就偽藥罪部分判處有期徒刑5 月，就非
    法吸用安非他命罪部分判處有期徒刑4 月，定應執行有期徒
    刑7 月，經臺灣高等法院於86年4 月24日以85年度上訴字第
    5339號駁回上訴，於86年6 月16日確定；(二)於85間因違反麻
    醉藥品管理條例案件，經本院於85年9 月17日以85年度訴字
    第411 號判處有期徒刑6 年，經臺灣高等法院於86年1 月23
    日以85年度上訴字第5429號撤銷原判決，改判處有期徒刑6
    年，於86年3 月24日確定；(三)於86年間因違反麻醉藥品管理
    條例案件，經本院於86年10月9 日以86年度易字第4771號判
    處有期徒刑8 月，經臺灣高等法院於86年12月30日以86年度
    上易字第8703號駁回上訴確定，前開各案接續執行，於90年
    2 月22日因縮短刑期假釋，於93年3 月10日因縮短刑期假釋
    期滿；(四)於93年間因施用毒品案件，經本院於93年6 月18日
    以93年度毒聲字第1041號裁定送觀察、勒戒後，認有繼續施
    用毒品傾向，經本院於93年10月8 日以93年度毒聲字第1648
    號裁定令入戒治處所施以強制戒治，於94年5 月18日停止戒
    治，經臺灣板橋地方法院檢察署檢察官於94年6 月6 日以94
    年度戒毒偵字第209 號為不起訴處分確定，於94年10月7 日
    戒治期滿；(五)於94年間因詐欺等案件，經本院於95年2 月3
    日以94年度簡字第5991號，就詐欺罪部分判處有期徒刑4 月
    ，就竊盜罪部分判處有期徒刑6 月，定應執行有期徒刑8 月
    ，於95年3 月6 日確定；(六)於95年間因違反毒品危害防制條
    例等案件，經本院於95年5 月26日以95年度訴字第286 號，
    就施用第一級毒品罪部分判處有期徒刑10月，就施用第二級
    毒品罪部分判處有期徒刑4 月，定應執行有期徒刑1 年，於
    95年6 月19日確定；(七)於95年間因贓物案件，經本院於95年
    6 月27日以95年度訴字第864 號判處有期徒刑3 月，於95年
    7 月31日確定；(八)於95年間因竊盜案件，經本院於95年6 月
    27日以95年度易字第886 號判處有期徒刑10月，於95年7 月
    31日確定，前開(六)至(八)部分，嗣各經減刑為有期徒刑5 月、
    2 月、1 月又15日、5 月，並定應執行有期徒刑10月，與上
    開(五)部份接續執行，於96年9 月22日因縮刑期滿執行完畢。
    詎其不思悛悔，復基於施用第一級毒品海洛因之故意，於前
    述強制戒治執行完畢後5 年內，於97年3 月27日晚間7 、8
    時許時許，在臺北縣板橋市○○街84巷100 弄8 號住處，將
    第一級毒品海洛因置於注射針筒內，以注射針筒將該毒品注
    射入體內之方式，施用第一級毒品海洛因1 次後，將該注射
    針筒丟棄，嗣翌日下午4 時48分許，經臺北縣政府警察局板
    橋分局依法通知採集尿液檢體送驗，而查悉上情。
二、案經臺北縣政府警察局板橋分局報請臺灣板橋地方法院檢察
    署檢察官偵查起訴。
    理  由
一、程序部分：按除被告所犯為死刑、無期徒刑、最輕本刑為三
    年以上有期徒刑之罪或高等法院管轄第一審案件者外，於第
    一次審判期日前之準備程序進行中，被告先就被訴事實為有
    罪之陳述時，審判長得告知被告簡式審判程序之旨，並聽取
    當事人、代理人、辯護人及輔佐人之意見後，裁定進行簡式
    審判程序，刑事訴訟法第273 條之1 第1 項定有明文。經核
    ，本件被告甲○○所犯係死刑、無期徒刑、最輕本刑為三年
    以上有期徒刑以外之罪，其於準備程序中就被訴事實為有罪
    之陳述，經法官告知簡式審判程序之旨，並聽取公訴人、被
    告之意見後，本院爰依首揭規定，合議裁定由受命法官獨任
    進行簡式審判程序，合先敘明。
二、訊據被告坦承前揭犯罪事實不諱，又其尿液檢體經送請臺灣
    檢驗科技股份有限公司鑑驗結果呈現可待因（76388ng/ml）
    及嗎啡（416158ng /ml）陽性反應，有該公司97年4 月16日
    濫用藥物檢驗報告附卷得佐。按海洛因經注射或吸入人體後
    ，約80% 於24小時內自尿中排出，一般而言，尿液中能否驗
    出嗎啡陽性反應與其投與量、投與途徑、採尿時間、個人體
    質及檢測方法之靈敏度有關，國外曾有文獻報導注射6 毫克
    之海洛因鹽酸鹽，其代謝物嗎啡之平均可檢出時限約為26小
    時，業經行政院衛生署藥物食品檢驗局於81年9 月8 日以藥
    檢1 字第8114885 號函述綦詳。查目前之尿液檢體毒品反應
    鑑驗方法，以氣相層析質譜儀分析法最為精確，並可排除服
    用藥物導致毒品偽陽性反應之可能性，再參諸海洛因係嗎啡
    經化學合成之半人工合成品，其毒性倍於嗎啡，其施打或吸
    食後，經人體代謝作用而分解成毒性較低之嗎啡，而於尿液
    中被檢測出，故吸食或施打海洛因或嗎啡在尿液中均以嗎啡
    形態被檢測出，此為本院職務上已知之事實，並經行政院衛
    生署藥物食品檢驗局上揭函文敘明無誤，且觀以目前一般常
    見施用之第一級毒品為海洛因，甚少或甚至未見有施用鴉片
    或嗎啡者，是被告施用之第一級毒品應為海洛因，堪為認定
    。茲本件被告尿液檢體經以氣相層析質譜儀分析法確認，鑑
    出被告尿液確有嗎啡陽性反應，是可確信被告於採集尿液檢
    體前約於26小時內之某時，曾有施用第一級毒品海洛因之行
    為。承上所述，被告之前揭自白，應合於事實。
三、查被告前於93年間因施用毒品案件，經本院於93年6 月18日
    以93年度毒聲字第1041號裁定送觀察、勒戒後，認有繼續施
    用毒品傾向，經本院於93年10月8 日以93年度毒聲字第1648
    號裁定令入戒治處所施以強制戒治，於94年5 月18日停止戒
    治，經臺灣板橋地方法院檢察署檢察官於94年6 月6 日以94
    年度戒毒偵字第209 號為不起訴處分確定，於94年10月7 日
    戒治期滿，有臺灣高等法院被告前案紀錄表存卷可按，其於
    前述強制戒治執行完畢釋放後5 年內，再犯本件施用第一級
    毒品之犯行，事證業臻明確，並堪認定，故應依法論科。
四、核被告所為，係犯毒品危害防制條例第10條第1 項之施用第
    一級毒品罪。其施用該毒品，衡情，應有持有該毒品之行為
    ，惟其持有之低度行為，當為其施用之高度行為所吸收，不
    另論罪。查被告前於85年間因違反麻醉藥品管理條例等案件
    ，經本院於同年7 月30日以85年度訴字第377 號就偽藥罪部
    分判處有期徒刑5 月，就非法吸用安非他命罪部分判處有期
    徒刑4 月，定應執行有期徒刑7 月，經臺灣高等法院於86年
    4 月24日以85年度上訴字第5339號駁回上訴，於86年6 月16
    日確定，於85間因違反麻醉藥品管理條例案件，經本院於85
    年9 月17日以85年度訴字第411 號判處有期徒刑6 年，經臺
    灣高等法院於86年1 月23日以85年度上訴字第5429號撤銷原
    判決，改判處有期徒刑6 年，於86年3 月24日確定，於86年
    間因違反麻醉藥品管理條例案件，經本院於86年10月9 日以
    86年度易字第4771號判處有期徒刑8 月，經臺灣高等法院於
    86年12月30日以86年度上易字第8703號駁回上訴確定，前開
    各案接續執行，於90年2 月22日因縮短刑期假釋，於93年3
    月10日因縮短刑期假釋期滿，於94年間因詐欺等案件，經本
    院於95年2 月3 日以94年度簡字第5991號，就詐欺罪部分判
    處有期徒刑4 月，就竊盜罪部分判處有期徒刑6 月，定應執
    行有期徒刑8 月，於95年3 月6 日確定，於95年間因違反毒
    品危害防制條例等案件，經本院於95年5 月26日以95年度訴
    字第286 號，就施用第一級毒品罪部分判處有期徒刑10月，
    就施用第二級毒品罪部分判處有期徒刑4 月，定應執行有期
    徒刑1 年，於95年6 月19日確定，於95年間因贓物案件，經
    本院於95年6 月27日以95年度訴字第864 號判處有期徒刑3
    月，於95年7 月31日確定，於95年間因竊盜案件，經本院於
    95年6 月27日以95年度易字第886 號判處有期徒刑10月，於
    95年7 月31日確定，末3 案嗣各經減刑為有期徒刑5 月、2
    月、1 月又15日、5 月，並定應執行有期徒刑10月後，末4
    案接續執行，於96年9 月22日因縮刑期滿執行完畢，亦有卷
    附之上開被告前案紀錄表可徵，其於徒刑執行完畢後，5 年
    以內故意再犯本件有期徒刑以上之罪，是為累犯，應依刑法
    第47條第1 項規定，加重其刑。本件執行公訴檢察官具體求
    處有期徒刑11月，本院審酌其有多次犯罪紀錄，誠如前述，
    是素行欠佳，又其於受觀察、勒戒及強制戒治後，猶另萌施
    用毒品之犯意，再犯本罪，顯見其戒除毒癮之意志薄弱，且
    未衷心悛悔，漠視法令之禁制，恣意濫用藥品，其行為甚為
    可訾，及其施用毒品祗係戕害自己身心，並無加害他人，兼
    衡其本件施用毒品種類、次數、尿液檢體毒品反應指數、犯
    罪動機、目的、手段、犯後態度等一切情狀，認檢察官之求
    刑確屬允當，爰量處如主文所示之刑。
據上論斷，應依刑事訴訟法第273 條之1 第1 項、第299 條第1
項前段，毒品危害防制條例第10條第1 項，刑法第11條前段、第
47條第1 項，判決如主文。
本案經檢察官黃佳權到庭執行職務。
中    華    民    國    97    年    10    月    20    日
                  刑事第一庭  法  官  朱敏賢
上列正本證明與原本無異。
如不服本判決，應於送達後10日內敘明上訴理由，向本院提出上
訴狀。
                              書記官  李郁禎
中    華    民    國    97    年    10    月    20    日
附錄論罪科刑法條
毒品危害防制條例第10條：
施用第一級毒品者，處六月以上五年以下有期徒刑。


司法院資訊處製作；財團法人民間司法改革基金會備份。
